【裁判字號】    95,再微,3
【裁判日期】    950718
【裁判案由】    給付土地使用費
【裁判全文】
臺灣花蓮地方法院民事裁定
再審原告    乙○○
再審被告    財政部國有財產局北區辦事處花蓮分處
法定代理人  甲○○
上列當事人間請求給付土地使用費事件，再審原告對於本院民國
94年10月26日94年度花小字第234號第一審判決提起再審之訴，
本院裁定如下：
    主  文
再審之訴駁回。
再審訴訟費用由再審原告負擔。
    事 實 及 理 由
一、再審原告主張：自民國35年迄95年，花蓮市○○段946地號
    土地（下稱系爭土地）之地目均為「溝」，且管理權利人均
    為花蓮市公所，顯見再審原告所占用者係水溝而非土地，而
    再審被告就系爭土地並無行政管轄權，亦非管理機關，惟再
    審被告竟以當事人自居且主張再審原告所占用者為非公用土
    地，為此提出如下之新證據：95年內政部1月5日內授申辦地
    字第0950040012函；花蓮市公所94年8月22日花市財字09400
    19538號函；花蓮市公所93年9月21日花市財字0930029730號
    函；所有權狀登記日期為88年8月；花蓮市公所93年12月7日
    花市財字0930029730號函，並有證人花蓮縣政府謝縣長及財
    政局長林耀英得為證人證明再審被告並無接管事實而無管理
    權，為此提起再審之訴，請求駁回再審被告原審之訴等語。
二、按當事人得以再審之訴，對於已確定之終局判決聲明不服；
    小額程序所為之裁判經確定者，如具有法定再審原因，自得
    依一般再審程序提起再審之訴或聲請再審，民事訴訟法第49
    6條第1項、第436條之32第4項分別定有明文。又判決，於上
    訴期間屆滿時確定，但於上訴期間內有合法之上訴者，阻其
    確定，民事訴訟法第398條第1項亦有明文。
三、經查：本件再審原告就原一審判決（94年度花小字234號）
    於94年11月21日提起上訴，嗣經原二審於95年3月20日，以
    94年度小上字第17號裁定駁回上訴確定，此經本院依職權調
    閱本院94年度花小字234號及94年度小上字第17號民事卷宗
    核閱屬實。據此，原一審判決未經原二審裁定駁回確定前，
    該判決尚未終局確定，依法自不得提起再審之訴。是再審原
    告於95年1月26日就尚未確定之原一審判決（94年度花小字
    234號）提起本件再審之訴，核與上述規定不合，不應准許
    。
四、據上論結，本件再審之訴為不合法，依民事訴訟法第502條
    第1項、第95條、第78條，裁定如主文。
中    華    民    國    95    年    7     月    18    日
                  臺灣花蓮地方法院民事庭
                      法      官  陳燁真
以上正本係照原本作成
本裁定不得抗告。
中    華    民    國    95    年    7     月    18    日
                      法院書記官  唐千惠


司法院資訊處製作；財團法人民間司法改革基金會備份。
